【裁判字號】    92,交聲,327
【裁判日期】    920901
【裁判案由】    違反道路交通管理處罰條例聲明異議
【裁判全文】
臺灣桃園地方法院刑事裁定                        九十二年度交聲字第三二七號
    異  議  人  甲○○
    原處分機關  交通部公路總局新竹區監理所桃園監理站
右異議人因不服原處分機關於民國九十二年七月十五日所為桃監裁運字第裁５２─Ｄ
９Ａ８６２８６３號裁決書，經聲明異議，本院裁定如左：
    主  文
異議駁回。
    理  由
一、本件聲明異議意旨詳如附件聲明異議狀所載。原處分機關則以：異議人於民國（
    下同）九十二年四月二日十四時三十分許，騎用ＱＪＥ─１７９號機車載同其妻
    曹碧娥於後座，沿桃園縣桃園市○○路往火車站方向行駛，在行經上開路段欲左
    轉進入民權路時，竟疏未注意由朱麗君所騎用沿上開路段往縣政府方向行駛之Ｂ
    ＹＸ─０５３號機車，正行經上開交岔口處，復疏未注意讓屬直行車之上開ＢＹ
    Ｘ─０５３號機車先行，即逕自上開路段左轉欲進入民權路，而遭上開ＢＹＸ─
    ０５３號機車車頭處追撞及上開ＱＪＥ─１７９號機車右後座處倒地肇事，致曹
    碧娥及朱麗君二人分別受有擦傷之傷害，而認異議人有轉彎車不讓直行車先行之
    違規行為肇事，致人受輕傷，而於九十二年七月十五日裁處桃監裁運字第裁５２
    ─Ｄ９Ａ８６２８６３號裁決書，依法並有未合，資為抗辯。
二、經查：異議人於右揭時地騎用上開ＱＪＥ─１７９號機車載同曹碧娥於後座，在
    上開交岔路口處欲左轉進入民權路時，遭朱麗君所騎用上開ＢＹＸ─０５３號機
    車車頭處追撞及上開ＱＪＥ─１７９號機車右後座處倒地肇事，致曹碧娥及朱麗
    君二人分別受有擦傷之輕傷乙情，業據異議人於本院審理時供承屬實，核與證人
    即警員鄭重到院證述之情節相符，復有道路交通事故調查報告表乙紙、現場照片
    乙份及朱麗君、異議人二人警訊筆錄各乙份，在卷可稽，應堪認定。又異議人雖
    於本院審理時辯稱其對本件車輛之發生，並無任何過失責任云云，惟異議人於右
    揭時地騎用上開機車在上開交岔路口處欲左轉時，本應注意且能注意朱麗君亦騎
    用上開ＢＹＸ─０５３號機車，正行經上開交岔路口處，竟疏未注意讓屬直行車
    之上開ＢＹＸ─０５３號機車先行，即逕自左轉欲進入上開民權路，而遭朱麗君
    所騎用上開ＢＹＸ─０５３號機車車頭處追撞及上開ＱＪＥ─１７９號機車右後
    座處倒地肇事，致曹碧娥及朱麗君分別受有擦傷之輕傷，則異議人對曹碧娥及朱
    麗君二人分別所受上述傷害之結果，顯均有過失責任，且亦均存有相當因果關係
    ，至為灼然，是異議人上開所辯，自不足採信。雖朱麗君於右揭時地騎用上開機
    車直行經過上開交岔路口處時，亦有疏未注意其車前適有上開ＱＪＥ─１７９號
    機車欲左轉進入民權路之狀況，仍逕自直行追撞及上開ＱＪＥ─１７９號機車倒
    地肇事，而對其本人及曹碧娥二人分別所受上述傷害之結果，亦屬同有相當之過
    失責任，惟亦不足影響本院對異議人上開過失責任之認定，附此敘明。綜上所述
    ，本件原處分機關認異議人於右揭時地騎用上開ＱＪＥ─１７９號機車在上開交
    岔路口處欲左轉進入民權路時，有轉彎車不讓直行車先行之違規行為肇事，致人
    受輕傷，而依道路交通管理處罰條例第四十八條第六款前段之規定，裁處異議人
    新台幣（下同）九百元之罰鍰，並依同條例第六十一條第三項及第六十三條第一
    項第一款之規定，吊扣其駕駛執照三個月，並記違規點數一點，揆諸上述，自無
    任何違誤不當之處，而異議人仍對上開裁決書聲明異議，並空言指摘云云，揆諸
    上述，顯無理由，應予駁回。
據上論斷，應依道路交通案件處理辦法第十九條，裁定如主文。
中      華      民      國      九十二    年    九    月    一      日
                                 臺灣桃園地方法院交通法庭
                                        法 官    林 晏 鵬
右正本證明與原本無異。
如不服本裁定，應於裁定送達後五日內向本院提出抗告狀。
                                        書記官   陳 青 瑜
中      華      民      國     九十二     年     九     月    四    日


司法院資訊處製作；財團法人民間司法改革基金會備份。
